臺灣板橋地方法院刑事裁定　　　　　　　 94年度聲字第593號
聲明異議人
即?被?告　甲○○
上列聲明異議人即被告因侵占案件（本院93年度簡字第5785號）
，對於臺灣板橋地方法院檢察署檢察官之執行指揮命令（94年執
字第1268號）聲明異議，本院裁定如下：
    主  文
異議之聲明駁回。
    理  由
一、本件聲明意旨略以：(一)伊患有乾癬皮膚病經常奇癢無比，需
    長期追蹤治療，且因常有乾皮脫落，恐影響其他受刑人，請
    求准予易科罰金以獲得更好的治療；(二)伊從發生掉包假菸事
    件後，即深恐無法照顧家庭及小孩，幸蒙貴院判處得易科罰
    金之刑，卻於民國94年3 月10日辦理執行報到時，即遭檢察
    官發監執行，而無法安置一家妻小；(三)伊對於臺灣板橋地方
    法院檢察署檢察官不准易科罰金之命令不服等語。
二、按犯最重本刑為五年以下有期徒刑以下之刑之罪，而受六個
    月以下有期徒刑或拘役之宣告，因身體、教育、職業、家庭
    之關係或其他正當事由，執行顯有困難者，得以一元以上三
    元以下折算一日，易科罰金。但確因不執行所宣告之刑，難
    收矯正之效，或難以維持法秩序者，不在此限。併合處罰之
    數罪，均有前項情形，其應執行之刑逾六月者，亦同，刑法
    第41條定有明文。查聲明異議人因業務侵占案件，經本院於
    94年1 月10日以93年度簡字第5785號判處有期徒刑6 月，如
    易科罰金以3 百元折算1 日確定，固屬得易科罰金之案件。
三、按易科罰金乃換刑處分，其應否准許，受刑人執行上是否顯
    有困難，依刑事訴訟法第457 條之規定，尚須由檢察官就受
    刑人之身體、教育、職業或家庭等情況查明認定並指揮執行
    之。本案執行檢察官審核聲明異議人侵占之香菸數量有50箱
    之多，且以真菸掉包假菸，惡性重大，其子女尚有其妻及其
    他親屬可代為扶養照顧，並無不可替代性，且核受刑人四肢
    、身心狀態並無刑事訴訟法第467 條規定及不能自理生活之
    情事，是受刑人如入監執行應無困難，且若非執行此所宣告
    之徒刑，實不足以收預防、矯正其犯社會性格之效，並維持
    法律秩序，因認所請與刑法第41條之規定尚有未合，而於94
    年3 月10日以94年度執字第1268號命令駁回易科罰金之聲請
    ，有該指揮命令1份附卷可稽。經查：
    (一)聲明異議人稱其患有乾癬症，經常奇癢無比，恐影響其他
      受刑人，且有長期追蹤之必要云云，固有其所提出之謝政
      璋皮膚科診所診斷證明書附卷可稽，然查乾癬症乃常見慢
      性、非傳染性之皮膚疾病，有臺灣皮膚科醫學會有關乾癬
      症之網路列印資料在卷可參，顯非難治之疾，而聲明異議
      人於本院訊問時亦稱其僅曾至前述皮膚科診所診療，而未
      另向其他醫院求診，益徵被告以此作為聲請易科罰金理由
      之不當。此外被告均無其他無法入監服刑之生理或心理上
      障礙事由，而不符合行法第41條第1 項所指「因身體事由
      ，執行顯有困難」之要件。
    (二)聲明異議人稱其尚有妻小需要安置，固有其妻乙○○所提
      出之戶口名簿1 紙、書世珮及書瑞瀅學生證各1 張及張蜜
      昭台大醫院檢驗及預約單1 張為證。然查聲明異議人之妻
      乙○○現任路邊收費管理員一職，月薪2 萬8 千元，業據
      證人乙○○於本院訊問時證述明確，二人雖育有書瑞瀅（
      75年9 月10日生）、書世珮（78年5 月10日生）、書世運
      （80年2 月3 日生）及書世嘉（85年6 月26日生）等4 名
      子女，然其中書瑞瀅已滿18歲，而書世珮前亦有半工半讀
      之經驗及能力（此業據證人乙○○證述在案），其餘2 子
      雖仍年幼，但分別為國中2 年級及國小3 年級生，已有相
      當之生活自理能力，此外乙○○尚未取得低收入戶補助，
      又有其住於附近之父母親可資輔助照料（此亦據證人乙○
      ○證述在案），而聲明異議人亦僅係入監執行6 月有期徒
      刑之短期刑，堪認檢察官認定「其子女尚有其妻及其他親
      屬可代為扶養照顧，並無不可替代性」等語，洵屬有據。
    (三)本案既無因身體、家庭等事由執行顯有困難之情形，且查
      聲明異議人於80年間曾因傷害案件經臺灣臺北地方法院判
      處拘役65日，如易科罰金以3 百元折算1 日確定，並於81
      年5 月15日易科罰金執行完畢；又於82年間因竊盜案件，
      經同院判處有期徒刑8 月確定，於83年6 月17日入監執行
      後，迄83年11月27日始縮刑期滿執行完畢；另於84年間因
      妨害公務案件，經臺灣新竹地方法院判處罰金1500元確定
      ，並於85年6 月7 日繳清罰金執行完畢；復於92年間因為
      造有價證券案件，經臺灣高等法院臺中分院以93年度上訴
      字第752 號判處有期徒刑6 年，併科罰金4 萬元，罰金如
      易服勞役，以3 百元折算1 日，並於刑之執行完畢或赦免
      後，令入勞動場所強制工作年（現尚未確定），有臺灣
      高等法院被告全國前案紀錄表在卷可查，其經前述易科罰
      金、繳清罰金及入監執行等三種執行方式執行完畢後，竟
      又再犯本案犯行，是若非執行此所宣告之徒刑，實不足以
      收預防、矯正其犯社會性格之效，並維持法律秩序，從而
      檢察官所為前述命令，即無明顯瑕疵可指，本院自應對其
      職權認定予以尊重。
    (四)綜上所述，聲明異議人前開主張既均不能認為有理由，其
      聲明異議即應由本院依法予以駁回。
據上論斷，應依刑事訴訟法第486條裁定如主文。
中　　華　　民　　國　　94　　年　　3 　　月　　29　　日
                  刑事第十一庭法  官?楊  明  佳
上列正本證明與原本無異。
如不服本裁定，應於裁定送達後五日內向本院提出抗告狀。
                              書記官  黃  炎  煌
中　　華　　民　　國　　94　　年　　3 　　月　　31　　日
